【裁判字號】    97,易,285
【裁判日期】    970530
【裁判案由】    詐欺
【裁判全文】
臺灣桃園地方法院刑事判決               97年度易字第285號
公  訴  人  臺灣桃園地方法院檢察署檢察官
被      告  乙○○
選任辯護人  吳國輝律師
上列被告因詐欺案件，經檢察官提起公訴（96年度偵字第30490
號），本院判決如下︰
    主  文
乙○○犯詐欺得利罪，累犯，處有期徒刑捌月，減為有期徒刑肆
月，如易科罰金，以新臺幣壹仟元折算壹日。
    事  實
一、乙○○前於民國89年間，因犯詐欺罪，經臺灣高等法院於90
    年7 月19日以該院90年度上易字第2028號判決判處有期徒刑
    三月，如易科罰金，以銀元300 元折算一日確定，於同年10
    月30日易科罰金執行完畢。詎乙○○於95年8 月間至同年9
    月初之某日，因其前積欠甲○○債務未能清償，為能取得甲
    ○○緩期清償同意，明知其擔任董事並為實際負責人之欣宏
    瓦斯有限公司（下稱欣宏公司）、其配偶劉金燕如附表所示
    之以欣宏公司、劉金燕為立帳名義人但由其本人使用之第一
    商業銀行竹北分行、彰化商業銀行臺中分行之支票存款帳戶
    ，分別已於93年7 月、同年8 月間分別經公告為拒絕往來戶
    且尚未經復權，持票人持有該等票據必無兌現，並明知如以
    金融機關發給支票存款帳戶之支票簿簽發與留存印鑑不符之
    支票，該支票將因印鑑不符而遭退票無法兌現，竟基於詐欺
    犯意，意圖為自己不法之所有，持欣宏瓦公司、劉金燕如付
    表所示之支票簿，蓋用其自己印章，簽發如附表所示之支票
    （下稱本案四紙支票）交付甲○○，致使甲○○陷於錯誤，
    同意乙○○要求。嗣經甲○○屆期提示支票付款未獲兌現，
    始察知上情。
二、案經甲○○告訴臺灣桃園地方法院檢察署檢察官偵查起訴。
    理  由
一、本案認定被告林國全有罪之證據方法，計有：(一)被告就自己
    之犯罪事實於警詢、偵查及審理中之陳述、(二)證人即告訴人
    甲○○、劉金燕、欣宏公司會計林美慧於偵訊中之證言、(三)
    本案四紙支票暨退票理由單、第一商業銀行竹北分行96年5
    月18日 (96) 一竹北字第129 號函、彰化商業銀行台中分行
    96年5 月15日彰台中字第0961268 號函。經查皆未發現有實
    施刑事訴訟程序之公務員因違背法定程序取得該等證據之情
    形，而被告就其自白並無刑事訴訟法第156 條第1 項之情形
    ，且與本院依法調查所得事實相符，自得為證據；且被告與
    辯護人就上開證人於本院審判外之陳述、及各銀行函復之證
    據能力並不爭執，依刑事訴訟法第159 條之1 、第159 條之
    5 規定，自有證據能力。
二、上開事實，業據被告於本院審理中坦承不諱，核與證人即告
    訴人甲○○告訴情節、劉金燕、欣宏公司會計林美慧於偵訊
    中證述內容大致相符，並有附表所示之本案四紙支票暨退票
    理由單及同表備註欄所示之第一商業銀行竹北分行與彰化商
    業銀行台中分行函復在卷可查，堪認被告上開任意性自白與
    事實相符，本案事證明確，被告犯行洵堪認定，應予依法論
    科。
三、核被告林國全所為，係犯刑法第339 條第2 項之詐欺得利罪
    。公訴意旨認應依同條第1 項之詐欺取財罪處斷，尚有未洽
    ，惟起訴事實相同，爰依法變更起訴法條。被告基於同一犯
    意簽發本案四紙支票交付告訴人甲○○為想像競合犯，僅以
    一罪論。被告有如事實欄所載之犯罪科刑暨執行紀錄，有臺
    灣高等法院被告前案紀錄表在卷可稽，其於有期徒刑之執行
    完畢後，五年以內故意再犯有期徒刑以上之本罪，為累犯，
    應依刑法第47條第1 項規定加重其刑。爰審酌被告犯罪之動
    機、目的、手段、所得利益與造成損害以及現仍與告訴人循
    求和解事宜並已清償部分款項等一切情狀，量處如主文所示
    之刑，以示懲儆；又被告本案之犯罪時間係在96年4 月24日
    以前，所犯罪名與宣告刑，均合於減刑條件，且無同條例規
    定不得減刑之事由，依中華民國九十六年罪犯減刑條例第7
    條、第2 條第1 項第3 款規定，應減其刑二分之一，爰依上
    開規定，於主文減其宣告刑，並依同條例第9 條規定，諭知
    易科罰金之折算標準。
據上論斷，應依刑事訴訟法第299 條第1 項前段、第300 條，刑
法第339 條第2 項、第55條、第47條第1 項、第41條第1 項，刑
法施行法第1 條之1 第1 項、第2 項前段，中華民國九十六年罪
犯減刑條例第7 條、第2 條第1 項第3 款、第9 條，判決如主文
。
本案經檢察官何治蕙到庭執行職務。
中    華    民    國    97    年    5     月    30    日
                  刑事第十庭審判長法  官  江德民
                                  法  官  林家賢
                                  法  官  陳世旻
┌────────────────────────────────────────┐
│附表： (本案三張支票）                                                          │
├────┬────────┬────────┬────────┬────────┤
│編    號│一              │二              │三              │四              │
├────┼────────┼────────┼────────┼────────┤
│票    號│TB664145        │TB0000000       │TB0000000       │CG0000000       │
├────┼────────┼────────┼────────┼────────┤
│發 票 人│乙○○          │同左            │同左            │同左            │
├────┼────────┼────────┼────────┼────────┤
│支票帳戶│欣宏瓦斯有限公司│同左            │同左            │劉金燕          │
│立 帳 人│負責人：劉金燕  │                │                │                │
├────┼────────┼────────┼────────┼────────┤
│票面金額│350,000 元      │180,000 元      │350,000 元      │500,000 元      │
│(新臺幣)│                │                │                │                │
├────┼────────┼────────┼────────┼────────┤
│付 款 人│第一商業銀行竹北│同左            │同左            │彰化商業銀行台中│
│        │分行            │                │                │分行            │
├────┼────────┼────────┼────────┼────────┤
│受 款 人│(未載)          │同左            │同左            │同左            │
├────┼────────┼────────┼────────┼────────┤
│發 票 地│(未載)          │同左            │同左            │同左            │
├────┼────────┼────────┼────────┼────────┤
│票    載│95年11月25日    │95年9 月23日    │95年10月25日    │95年12月25日    │
│發 票 日│                │                │                │                │
├────┼────────┼────────┼────────┼────────┤
│付 款 地│新竹市○○○路  │同左            │同左            │台中市○區○○路│
│        │176 號          │                │                │二段78號        │
├────┼────────┼────────┼────────┼────────┤
│退 票 日│96年2 月6 日    │95年9 月25日    │96年2 月6 日    │96年2 月6 日    │
├────┼────────┼────────┼────────┼────────┤
│退票理由│存款不足及拒絕往│同左            │同左            │同左            │
│        │來戶及發票人簽章│                │                │                │
│        │不符            │                │                │                │
├────┼────────┴────────┴────────┴────────┤
│備   註 │1.欣榮瓦斯有限公司之上開編號一至三之支票存款帳戶（帳號：000000000） ，│
│        │  前已於93年7 月2 日經臺灣地區各縣市票據交換所公告台公字第0076號列為拒│
│        │  絕往來戶（第一商業銀行竹北分行96年5 月18日 (96) 一竹北字第129 號函）│
│        │  。                                                                  │
│        │2.劉金燕之上開編號四之支票存款帳戶（帳號：000000000） ，前已於93年8 月│
│        │  27日經臺灣地區各縣市票據交換所公告台公字第0100號列為拒絕往來戶（彰化│
│        │  商業銀行台中分行96年5 月15日彰台中字第0961268 號函）。              │
└────┴───────────────────────────────────┘
以上正本證明與原本無異
如不服本判決書應於送達後10日內向本院提出上訴狀
                                    書記官  劉玉梅
中    華    民    國    97    年    5     月    30    日


司法院資訊處製作；財團法人民間司法改革基金會備份。
